臺灣高等法院刑事裁定
111年度聲字第2846號
聲  請  人  臺灣高等檢察署檢察官
受  刑  人  張政中




上列聲請人因受刑人數罪併罰有二裁判以上，聲請定其應執行之
刑（聲請案號：臺灣高等檢察署111年度執聲字第1374號），本
院裁定如下：
    主  文
張政中犯如附表所示各罪所處之刑，應執行有期徒刑肆年陸月。
    理  由
一、聲請意旨略以：受刑人張政中（下稱受刑人）因詐欺等數罪
    ，先後經判決確定如附表，應依刑法第50條第1項第1款、同
    條第2項、第53條、第51條第5款之規定，定其應執行之刑，
    爰依刑事訴訟法第477條第1項之規定聲請定應執行之刑等語
    。
二、按數罪併罰有二裁判以上者，應依刑法第51條之規定定其應
    執行之刑。又宣告多數有期徒刑者，於各刑中之最長期以上
    ，各刑合併之刑期以下，定其刑期，刑法第53條、第51條第
    5款亦有明文。又法律上屬於自由裁量之事項，有其外部性
    界限及內部性界限，並非概無拘束。依據法律之具體規定，
    法院應在其範圍選擇為適當之裁判者，為外部性界限；而法
    院為裁判時，應考量法律之目的，及法律秩序之理念所在者
    ，為內部性界限。法院為裁判時，二者均不得有所踰越。在
    數罪併罰，有二裁判以上，定其應執行之刑時，固屬於法院
    自由裁量之事項，然仍應受前揭外部性界限及內部性界限之
    拘束（最高法院94年度台非字第233號判決意旨參照）。又
    數罪併罰中之一罪，依刑法規定得易科罰金，若因與不得易
    科之他罪併合處罰結果而不得易科罰金時，原可易科部分所
    處之刑，自亦無庸為易科折算標準之記載（司法院釋字第14
    4號解釋參照）。
三、經查，本件受刑人因於附表所示日期，犯如附表所示各罪，
　　經臺灣臺北地方法院、臺灣新北地方法院、本院及最高法院
    先後判處如附表所示之刑，均經分別確定在案，且本件聲請
    定應執行刑之犯罪事實最後判決法院為本院，有附表所示之
    各該判決及本院被告前案紀錄表各1份在卷可稽。其中受刑
    人所犯附表編號1、2所示之罪刑得以易科罰金，而附表編號
    3至13所示之罪刑，為不得易科罰金，合於刑法第50條第1項
    但書之情形，依刑法第50條第2項規定，須經受刑人請求檢
    察官聲請定其應執行之刑，始得依刑法第51條之規定定其應
    執行刑。茲受刑人已請求檢察官就如附表所示之罪聲請合併
    定應執行刑，有「臺灣基隆地方檢察署依修正刑法第50條受
    刑人是否請求檢察官聲請定應執行刑聲請狀」1份在卷足憑
    （見本院卷第11頁），檢察官據此聲請定其應執行之刑，本
    院審核認其聲請為正當。爰審酌受刑人所犯如附表編號4至1
    3所示之罪均屬詐欺取財之財產犯罪，犯罪類型、手段相似
    ，責任非難重複之程度高，並衡酌所犯數罪時間之間隔、各
    罪之侵害法益、個別罪質內容、犯罪情節、犯罪動機、受刑
    人違反之嚴重性、所犯數罪為整體非難評價及貫徹刑法量刑
    公平正義理念、受刑人對本件定刑表示無意見（見本院卷第
    91頁），定其應執行刑如主文所示。
四、依刑事訴訟法第477條第1項，刑法第50條第1項第1款、第2
    項、第53條、第51條第5款，裁定如主文。
中　　華　　民　　國　　111 　年　　9 　　月　　13　　日
                  刑事第四庭    審判長法　官  林柏泓
                                      法　官  羅郁婷
                                      法　官  錢衍蓁
以上正本證明與原本無異。
如不服本裁定，應於收受送達後五日內向本院提出抗告狀。
                                      書記官  黃芝凌
中　　華　　民　　國　　111 　年　　9 　　月　　13　　日
　　　　　　　　　　　　　　　　　　　
附表：受刑人張政中定應執行刑案件一覽表
編         號         1           2           3 罪         名        竊盜         竊盜          竊盜 宣    告    刑  有期徒刑6月 有期徒刑6月 有期徒刑7月 犯  罪  日  期  108年12月24日 108年12月24日   108年12月24日 偵查(自訴)機關年  度  案  號  臺灣臺北地方檢察署110年度少連偵緝字第2號 臺灣臺北地方檢察署110年度少連偵緝字第3號 臺灣臺北地方檢察署110年度少連偵緝字第13號 最  後  事實審 法  院 臺灣臺北地方法院  臺灣新北地方法院  案  號 110年度審簡字第1091號  110年度審易字第747號  判  決 日  期 110年8月12日  110年9月29日   確  定  判  決 法  院 臺灣臺北地方法院   臺灣新北地方法院  案  號 110年度審簡字第1091號  110年度審易字第747號  確  定 日  期 110年9月28日  110年11月16日  備        註   臺灣臺北地方檢察署110年度執字第4447號  臺灣新北地方檢察署110年度執字第10285號   (編號1至3所示之罪經臺灣新北地方法院111年度聲字第416號裁定應執行有期徒刑1年)   
  
編         號            4           5           6 罪         名          詐欺         詐欺         詐欺 宣    告    刑    有期徒刑1年2月   有期徒刑1年2月   有期徒刑1年2月 犯  罪  日  期    108年7月8日  109年2月11日     109年2月11日 偵查(自訴)機關年  度  案  號  台灣基隆地方檢察署110年度偵緝字第94、95、96號(聲請書附表漏載第95、96號)   最  後  事實審 法  院 臺灣高等法院    案  號 111年度上訴字第753號    判  決 日  期 111年4月13日   確  定  判  決 法  院 最高法院    案  號 111年度台上字第2920號    確  定 日  期 111年6月15日   備        註   臺灣基隆地方檢察署111年度執字第1197號 (編號4至13所示之罪經本院111年度上訴字第753號判決定應執行有期徒刑3年10月)   

編         號            7           8           9 罪         名          詐欺         詐欺         詐欺 宣    告    刑    有期徒刑1年2月   有期徒刑1年2月   有期徒刑1年2月 犯  罪  日  期    109年9月10日  109年9月11日     109年9月12日 偵查(自訴)機關年  度  案  號  台灣基隆地方檢察署110年度偵緝字第94、95、96號(聲請書附表漏載第95、96號)   最  後  事實審 法  院 臺灣高等法院    案  號 111年度上訴字第753號    判  決 日  期 111年4月13日   確  定  判  決 法  院 最高法院    案  號 111年度台上字第2920號    確  定 日  期 111年6月15日   備        註   臺灣基隆地方檢察署111年度執字第1197號 (編號4至13所示之罪經本院111年度上訴字第753號判決定應執行有期徒刑3年10月)   

編         號           10          11          12 罪         名          詐欺         詐欺         詐欺 宣    告    刑    有期徒刑7月   有期徒刑1年3月   有期徒刑1年3月 犯  罪  日  期    109年2月13日 109年9月9日至9月12日   109年9月11日至9月12日 偵查(自訴)機關年  度  案  號  台灣基隆地方檢察署110年度偵緝字第94、95、96號(聲請書附表漏載第95、96號)   最  後  事實審 法  院 臺灣高等法院    案  號 111年度上訴字第753號    判  決 日  期 111年4月13日   確  定  判  決 法  院 臺灣高等法院  最高法院   案  號 111年度上訴字第753號 111年度台上字第2920號   確  定 日  期 111年4月13日  111年6月15日  備        註   臺灣基隆地方檢察署111年度執字第1197號 (編號4至13所示之罪經本院111年度上訴字第753號判決定應執行有期徒刑3年10月)   

編號  13   罪名  詐欺   宣告刑  有期徒刑1年1月   犯罪日期  109年9月11日   偵查（自訴）機關年度案號  臺灣基隆地方檢察署110年度偵緝字第94、95、96號(聲請書附表漏載第95、96號)    最後 事實審 法院 臺灣高等法院    案號 111年度上訴字第753號    判決 日期 110年4月13日   確定 判決 法院 最高法院    案號 111年度台上字第2920號    確定 日期 111年6月15日   備註  臺灣基隆地方檢察署111年度執字第1197號 (編號4至13所示之罪經本院111年度上訴字第753號判決定應執行有期徒刑3年10月)